臺灣嘉義地方法院民事裁定  100年度聲字第241號
聲  請  人  陳如玲
相  對  人  兆豐資產管理股份有限公司
法定代理人  許瑞源
相  對  人  台灣洋菜股份有限公司
法定代理人  陳克昌
上列聲請人聲請返還擔保金事件，本院裁定如下：
    主  文
本院98年度存字第542號提存事件聲請人所提存之擔保金新臺幣
貳拾參萬陸仟元，准予返還。
    理  由
一、聲請意旨略以：聲請人與相對人間聲請停止強制執行事件，
    聲請人前依本院98年度嘉簡聲字第35號民事裁定，提供擔保
    金新臺幣貳拾參萬陸仟元，並以本院98年度存字第542號提
    存事件提存後，本院97年度執字第21145號執行事件之強制
    執行程序，於本院98年度嘉簡字第321號第三人異議之訴事
    件判決確定前暫予停止。而前開訴訟程序已因撤回起訴而全
    部終結，且聲請人已於訴訟終結後定20日以上期間催告相對
    人行使權利而其未行使，爰依民事訴訟法第104條第1項之規
    定聲請返還前開提存擔保金等語。
二、按訴訟終結後，供擔保人證明已定20日以上之期間，催告受
    擔保利益人行使權利而未行使者，或法院依供擔保人之聲請
    ，通知受擔保利益人於一定期間內行使權利並向法院為行使
    權利之證明而未證明者，法院應依供擔保人之聲請，以裁定
    命返還其提存物或保證書，民事訴訟法第104條第1項第3款
    定有明文；前開規定，於其他依法令供訴訟上之擔保者，亦
    準用之，民事訴訟法第106條亦有規定。查：
（一）聲請人所主張之前開事實，有其所提出之本院嘉簡聲字第
      35號民事裁定、98年度存字第542號提存書與國庫存款收
      款書、民事撤回起訴狀、高雄地方法院郵局第1258號存證
      信函與中華郵政掛號郵件收件回執及掛號函件執據等在卷
      可證，復經本院調取本院98年度嘉簡聲字第35號、98年度
      存字第54  2號、97年度執字第21145號、98年度嘉簡字第
      321號、98年度簡上字第84號卷核閱無誤，自堪信為真實
      。
（二）前開訴訟因本件聲請人撤回起訴而終結，供擔保人即本件
      聲請人定20日以上之期間，催告本件相對人行使權利而未
      行使，亦有本院民事紀錄科查詢表在卷可證，亦堪信為真
      實。則揆諸前開說明，聲請人之聲請為有理由，應予准許
      。
三、末按聲請或聲明不徵收費用，民事訴訟法第77條之19前段著
    有規定。查本件聲請既不徵收費用，於程序中復無其他程序
    費用之問題，從而本件自無程序費用負擔裁判之問題，併予
    敘明。
中    華    民    國    100    年    10    月    5    日
                  民一庭法  官  陳和
以上正本係照原本作成
如對本裁定抗告須於裁定送達後10日內向本院提出抗告狀
中    華    民    國    100    年    10    月    5    日
                        書記官  劉怡欣